【裁判字號】    89,易,3639
【裁判日期】    891124
【裁判案由】    詐欺
【裁判全文】
臺灣高雄地方法院刑事判決                        八十九年度易字第三六三九號
    公  訴  人  臺灣高雄地方法院檢察署檢察官
    被      告  甲○○
右列被告因詐欺案件，經檢察官提起公訴（八十八年度偵字第二七九七九號），本院
判決如左：
    主  文
甲○○無罪。
    理  由
一、公訴意旨如起訴書所載（如附件）。
二、按犯罪事實應依證據認定之，無證據不得推定其犯罪事實；又不能證明被告犯罪
    者，應諭知無罪之判決，刑事訴訟法第一百五十四條、第三百零一條第一項定有
    明文。又刑法第三百三十九條第一項詐欺罪之成立，以意圖為自己或第三人不法
    所有，以詐術使人將本人或第三人之物交付為要件。所謂以詐術使人交付，必須
    被詐欺人因其詐術而陷於錯誤，若其所用方法，不能認為詐術亦不致使人陷於錯
    誤，即不構成犯罪，最高法院四十六年臺上字第二六０號著有判例。
三、公訴意旨認被告涉犯詐欺罪嫌，無非係以告訴人之指述為其論據。訊據被告甲○
    ○對其曾於八十八年十月二日向告訴人租借車號ＹＥ－九九六０號自小客車使用
    ，其間並未支付租金，直至八十八年十一月十一日始將該車所在地寫在紙條上連
    同鑰匙置於告訴人車行內，告訴人始於次日尋得該車之事實並不諱言，惟堅決否
    認有何詐欺犯行，辯稱：我並非蓄意要詐欺，是租車後沒有錢付租金，二十幾天
    後又跟人家發生車禍，才不敢出面，後來我有把車鑰匙還給告訴人並告知車輛在
    何處，我現在已跟告訴人和解等語。
三、經查，被告在先前即曾多次向告訴人租用車輛，有時幾天，有時十幾天，均有如
    期還車並繳付租金，此次租車並留有一部車號ＸＷＮ－０八九號機車於告訴人處
    以供擔保，被告其後雖未依約還車，然已於八十八年十一月十一日將鑰匙連同書
    寫車輛位置之紙條放置告訴人店內使告訴人得於次日尋得該車等情，不惟據被告
    供明在卷，並為告訴人代表人江志健所承認，且有告訴人所提之租車切結書一紙
    在卷可憑，顯見告訴人此次所以願意將該ＹＥ－九六六０號自小客車出租予被告
    ，乃係基於過去被告租車均能如期給付租金之信任關係，且被告又留有機車以供
    擔保之故，被告實無何施用詐術使告訴人代表人陷於錯誤之行為。又被告若係有
    意詐欺，理應長期使用該車拒不歸還，實無必要嗣後又以上開方式告知告訴人車
    輛所在位置，且被告在偵查中均有出面表示必會清償欠租，更足見其伊始並無詐
    欺之犯意。準此，被告既無施用詐術致被害人陷於錯誤之行為，亦無證據顯示其
    有詐欺之犯意，揆諸首揭判例說明，被告之行為自難認係構成詐欺。此外，復查
    無其他積極證據證明被告確有詐欺之犯行，被告犯罪應屬不能證明。又本件審理
    中，被告復與告訴人達成和解，所欠款項已如數清償告訴人，有和解書一份附卷
    為憑，是本件純屬民事糾葛，爰依首開法條之規定，諭知無罪之判決。
據上論結，應依刑事訴訟法第三百零一條第一項，判決如主文。
中      華      民      國      八十九    年    十一    月    二十四    日
                                  臺灣高雄地方法院刑事庭
                                      法  官    吳  宏  榮
右正本證明與原本無異。
如不服本判決，應於判決送達後十日內，向本院提出上訴狀。
                                      書記官    李  文  廣
中      華      民      國      八十九    年    十一    月    二十四    日


司法院資訊處製作；財團法人民間司法改革基金會備份。
